【裁判字號】    98,易,1942
【裁判日期】    981026
【裁判案由】    毒品危害防制條例
【裁判全文】
臺灣板橋地方法院刑事判決              98年度易字第1942號
公  訴  人  臺灣板橋地方法院檢察署檢察官
被      告  甲○○
                      樓
上列被告因違反毒品危害防制條例案件，經檢察官提起公訴（98
年度偵字第14046 號），被告於準備程序中就被訴事實為有罪之
陳述，經告知簡式審判程序之旨，並聽取當事人之意見後，本院
合議庭裁定由受命法官獨任進行簡式審判程序，判決如下：
    主  文
甲○○幫助施用第二級毒品，累犯，處有期徒刑月，如易科罰
金，以新臺幣壹仟元折算壹日；又幫助施用第二級毒品，累犯，
處有期徒刑月，如易科罰金，以新臺幣壹仟元折算壹日。應執
行有期徒刑肆月，如易科罰金，以新臺幣壹仟元折算壹日。
    事  實
一、甲○○前於民國93年間，因施用毒品案件，經本院以93年度
    簡字第5894號判處有期徒刑5 月確定；又於94、95年間，因
    竊盜、施用毒品、持有毒品等案件，經本院以94年度易字第
    463 號、94年度訴字第980 號、95年度簡字第2691號分別判
    處有期徒刑1 年6 月、8 月、3 月確定，上開3 罪嗣經本院
    以95年度聲字第2414號裁定應執行有期徒刑2 年3 月確定，
    與前揭有期徒刑5 月部分接續執行，於96年2 月15日假釋付
    保護管束出監，於96年7 月16日假釋期滿未經撤銷，視為執
    行完畢。詎猶不知悔改，明知其友人吳奇容（所涉施用毒品
    部分，業經本院裁定送觀察、勒戒）有施用毒品之習性，惟
    缺乏購買毒品之來源，竟基於幫助他人施用第二級毒品甲基
    安非他命之犯意，於98年4 月22日下午某時，在臺北縣三重
    市○○路與仁愛街口之某超商前，為吳奇容以新臺幣（下同
    ）500 元之代價，向真實姓名年籍不詳、綽號「小圓」之成
    年男子購入甲基安非他命1 包，購得後隨即攜帶至吳奇容位
    於臺北縣三重市○○路○ 段312 巷7 號2 樓之住處，供吳奇
    容施用；另基於幫助他人施用第二級毒品甲基安非他命之犯
    意，於98年4 月29日下午某時，在上址，為吳奇容以500 元
    之代價，向「小圓」購入甲基安非他命1 包，購得後隨即攜
    帶至吳奇容前揭住處供其施用，以此方式幫助吳奇容非法施
    用甲基安非他命。嗣於同年5 月14日15時20分許，為警持搜
    索票在臺北縣五股鄉○○路○ 段139 巷1 弄5 號5 樓查獲，
    並扣得甲基安非他命1 包（淨重0.0650公克）、殘渣袋1 個
    、吸食器2 組及玻璃試管1 支（所涉施用毒品部分，業經本
    院另以簡易判決處刑），而悉上情。
二、案經臺北縣政府警察局三重分局移送臺灣板橋地方法院檢察
    署檢察官偵查起訴。
    理  由
一、本件被告甲○○所犯為死刑、無期徒刑、最輕本刑為3 年以
    上有期徒刑以外之罪，且非高等法院管轄第一審之案件，於
    本院準備程序進行中，被告就被訴事實為有罪之陳述，經告
    知被告簡式審判程序之旨，並聽取公訴人及被告之意見後，
    本院合議庭裁定由受命法官獨任進行簡式審判程序，合先敘
    明。
二、上揭犯罪事實，業據被告甲○○於本院審理時坦承不諱，核
    與證人吳奇容於偵查中證述之情節相符，而吳奇容於98年4
    月29日為警查獲後，經警採集其尿液送驗結果，確呈甲基安
    非他命陽性反應等情，有臺灣檢驗科技股份有限公司98年5
    月15日濫用藥物檢驗報告1 紙附卷可稽，此外，並有本院98
    年度毒聲字第802 號將吳奇容送勒戒處所觀察、勒戒之裁定
    1 份在卷可憑，足認被告之自白與事實相符。本案事證明確
    ，被告犯行洵堪認定，應予依法論科。
三、按甲基安非他命為毒品危害防制條例第2 條第2 項第2 款所
    規定之第二級毒品。被告幫助吳奇容購買甲基安非他命施用
    ，核其所為，係犯刑法第30條第1 項、毒品危害防制條例第
    10條第2 項之幫助施用第二級毒品罪。被告因幫助施用而持
    有第二級毒品之低度行為，為其幫助施用之高度行為所吸收
    ，不另論罪。其上揭2 次幫助吳奇容施用第二級毒品甲基安
    非他命之犯行，犯意各別，行為互殊，應予分論併罰。又被
    告曾受前揭犯罪事實欄所載之犯罪科刑及有期徒刑執行情形
    ，有前開臺灣高等法院被告前案紀錄表及臺灣板橋地方法院
    檢察署刑案資料查註紀錄表各1 份在卷可參，其於受有期徒
    刑之執行完畢後，5 年以內故意再犯本件有期徒刑以上之2
    罪，均為累犯，各應依刑法第47條第1 項之規定加重其刑。
    被告係基於幫助吳奇容施用第二級毒品甲基安非他命之犯意
    而為前開犯行，為幫助犯，應依刑法第30條第2 項之規定，
    按正犯之刑減輕之，並依法先加後減之。爰審酌被告幫助他
    人購買甲基安非他命，助長施用毒品之惡風，戕害他人身心
    健康，行為殊無足取，兼衡其犯罪之動機、目的、手段，並
    念其犯後坦認上開犯行，態度尚可等一切情狀，分別量處如
    主文所示之刑，並均諭知易科罰金之折算標準，暨定其應執
    行之刑及諭知易科罰金之折算標準。
四、扣案之甲基安非他命1 包（淨重0.0650公克）、殘渣袋1 個
    、吸食器2 組及玻璃試管1 支，為被告另犯施用第二級毒品
    案件之扣案物，業經本院於98年8 月27日以98年度簡字第62
    60號判決宣告沒收銷燬及沒收確定在案，有該判決書1 份在
    卷可稽，該等扣案物核與本案無關聯，爰不另為沒收銷燬及
    沒收之諭知，附此敘明。
據上論斷，應依刑事訴訟法第273 條之1 第1 項、第299 條第1
項前段，毒品危害防制條例第10條第2 項，刑法第11條前段、第
30條第1 項、第2 項、第47條第1 項、第41條第1 項前段、第51
條第5 款，判決如主文。
本案經檢察官黃怡華到庭執行職務。
中    華    民    國    98    年    10    月    26    日
                  刑事第十五庭  法  官  廖欣儀
以上正本證明與原本無異。
如不服本判決應於收受判決後10日內向本院提出上訴書狀，並應
敘述具體理由。其未敘述上訴理由者，應於上訴期間屆滿後20日
內向本院補提理由書（均須按他造當事人之人數附繕本）「切勿
逕送上級法院」。
                                書記官  蕭佩宜
中    華    民    國    98    年    10    月    26    日
附錄本案論罪科刑法條全文：
中華民國刑法第30條
幫助他人實行犯罪行為者，為幫助犯。雖他人不知幫助之情者，
亦同。
幫助犯之處罰，得按正犯之刑減輕之。
毒品危害防制條例第10條
施用第一級毒品者，處6 月以上5 年以下有期徒刑。
施用第二級毒品者，處3 年以下有期徒刑。


司法院資訊處製作；財團法人民間司法改革基金會備份。
